臺灣臺北地方法院民事裁定
110年度重家財訴字第7號
原      告  徐佩琦
訴訟代理人  徐鈴茱律師
            紀孟芸律師
被      告  劉文傑
訴訟代理人  陳守煌律師
            周郁雯律師
上列當事人間請求夫妻剩餘財產分配等事件，本院裁定如下：
    主  文
本院一一○年度家救字第一一三號准予訴訟救助裁定應予撤銷。
原告於收受本裁定送達五日內應補繳第一審裁判費新台幣壹拾貳
萬玖仟參佰玖拾貳元。
    理  由
一、按當事人力能支出訴訟費用而受訴訟救助或其後力能支出者
    ，法院應以裁定撤銷救助，並命其補交暫免之費用；前項裁
    定，由訴訟卷宗所在之法院為之，民事訴訟法第113條定有
    明文；此為家事訴訟事件第51條所準用。又聲請救助之要件
    ，既以無資力支出訴訟費用者為限，則法院認其救助要件欠
    缺，原得以職權撤銷之，最高法院20年抗字第714號裁判闡
    述綦詳。而當事人無資力支出訴訟費用者，固得聲請訴訟救
    助，然所謂無資力係指窘於生活，且缺乏經濟信用者而言，
    同院著有43年台抗字第152號裁判可稽。
二、本件原告起訴時，主張其無資力支出訴訟費用而聲請訴訟救
    助，經本院以原告已向財團法人法律扶助基金會士林分會(
    下稱法扶士林分會)申請法律扶助，經該分會審查結果認原
    告之資力符合扶助之標準而准予扶助，參酌法律扶助法第63
    條規定，於民國110年10月8日裁定准予訴訟救助。惟查：
　㈠原告於本件審理期間，已向法服士林分會撤回其法律扶助之
    申請(見本院卷二第251頁)，依本院職權查詢其稅務電子閘
    門財產所得調件明細表所載，原告108、109年所得各為新台
    幣(下同)64萬5540元、58萬3523元，名下財產有投資2筆價
    值20萬3250元(見本院卷一第73至75、361至363頁)，且原告
    已自費委任律師為訴訟代理人，有律師出具之委任狀(見本
    院卷二第247頁)在卷可參。足見原告並非窘於生活且缺乏經
    濟信用而無資力支出訴訟費用之人，堪認原告力能支出訴訟
    費用，不符訴訟救助之要件，揆諸首開規定，自應由本院以
    裁定撤銷救助，並命其補交暫免之裁判費。
　㈡原告訴請被告應給付其夫妻剩餘財產差額1334萬元及法定遲
    延利息(見本院卷一第11、128頁)，然未據繳納裁判費，核
    定應徵第一審裁判費12萬9392元。茲依家事事件法第51條準
    用民事訴訟法第249條第1項但書之規定，限原告於收受本裁
    定送達5日內補繳，逾期不繳，即駁回其訴，特此裁定。　
三、爰裁定如主文。
中　　華　　民　　國　　111 　年　　9 　　月　　23　　日
                  家事法庭    法　官　    劉台安
以上正本係照原本作成
如不服本裁定關於撤銷訴訟救助部分，應於送達後10日內向本院
提出抗告狀，並繳納抗告費新台幣1,000元；其餘關於命補繳裁
判費部分，不得抗告。
中　　華　　民　　國　　111 　年　　9 　　月　　23　　日
                              書記官      陳美玟